臺灣高等法院民事判決　九十年度訴字第一八○號
　　　原　　　告　西德商．彪馬運動魯道夫達士拉股份有限公司
　　　　　　　　 PUMA .
　　　法定代理人　烏瑞克．海德.
　　　　　　　　　馬汀．葛斯勒.
右當事人間侵權行為損害賠償事件，本院判決如左︰
    主    文
被告應給付原告新臺幣壹佰柒拾柒萬伍仟元及自民國九十年八月二十四日起至清償日
止按年息百分之五計算之利息。
被告不得製造、販賣、意圖販賣而陳列、輸出、輸入或使用相同或近似於原告「PUMA
及圖」商標圖樣之各類運動鞋商品。
被告應將台灣高等法院九十年度上易字第二二六四號刑事判決書全文，以「十全批」
規格刊登於中國時報及聯合報第一版全國版各一日。
訴訟費用由被告負擔。
本判決第一項於原告以新臺幣伍拾玖萬元為被告供擔保後，得假執行。
    事    實
甲、原告方面：
壹、聲明：
一、被告應給付原告新台幣（下同）一百七十七萬五千元，及自起訴狀繕本送達被告
    翌日起，至清償日止按年息百分之五計算之利息。
二、前項請求，原告願供擔保，請准宣告假執行。
三、被告不得製造、販賣、意圖販賣而陳列、輸出、輸入或使用相同或近似於原告「
    PUMA 及圖」商標圖樣之各類運動鞋商品。
四、被告應將本案最後事實審之刑事判決書全文，以「十全批」規格刊登於中國時報
    及聯合報第一版全國版各一日，刊登費用由被告負擔。
貳、陳述：
一、被告明知「 PUMA 及圖」商標圖樣，為原告向我國經濟部中央標準局（現改制為
    智慧財產局）申請商標註冊，取得註冊第九四六二Ｏ號及第九四六二一號商標，
    指定使用於各種運動鞋等商品上，原告依法已取得商標專用權。惟被告竟未經原
    告之同意或授權，擅自大量販賣仿冒使用完全相同之原告上開商標圖樣於運動鞋
    商品上，案經台灣台北地方法院檢察署偵查終結，認為被告係違犯商標法第六十
    三條規定之罪，予以提起公訴在案，現由本院審理中。
二、被告為圖不法暴利，販賣仿冒本件商標圖樣之運動鞋仿品之行為，嚴重侵害原告
    之商標專用權，原告爰依刑事訴訟法第四百八十七條規定，提起本件附帶民事訴
    訟。
三、被告應給付原告一百七十七萬五千元之損害賠償：
    (一)原告得依商標法第六十六條第一項第三款規定，請求被告賠償一百二十七萬五
      千元：
      查本件被告經查扣之仿冒商標圖樣之運動鞋仿品，數量高達四百三十八雙，依
      被告於刑案偵訊時供稱，其係以每雙七百元至一千元不等之價格售予不特定之
      人，是以扣案仿品之平均零售單價為八百五十元，依前揭商標法規定，以查獲
      侵害商標專用權商品零售單價之一千五百倍計算原告之損害賠償額，則原告依
      法得請求被告給付一百二十七萬五千元。
    (二)原告得依商標法第六十六條第三項規定，請求被告賠償五十萬元之業務上信譽
      損失：
      按本件「 PUMA 及圖」商標圖樣，早已成為相關大眾所共知之原告商品表徵，
      被告販賣仿冒使用本件商標圖樣之運動鞋仿品，易導致消費者發生混淆誤認而
      購買，除嚴重影響原告之正常營運收入外，並損及原告辛苦建立之商業信譽，
      就此原告請求被告給付五十萬元之商業信譽減損賠償。
四、原告得依商標法第六十一條第一項規定，請求被告不得製造、販賣、意圖販賣而
    陳列、輸出、輸入或使用相同或近似於原告「PUMA及圖」商標圖樣之各類運動鞋
    商品。
五、被告侵害原告商標專用權之情事重大，為補償原告所受財產損害及信譽減損，並
    諭知社會大眾被告不法侵害原告商標專用權依法應受制裁之事實，以為效尤，原
    告爰依上開規定請求被告將本案最後事實審之刑事判決書全文，以「十全批」規
    格刊登於中國時報及聯合報第一版全國版各一日，刊登費用由被告負擔。
、證據：提出西德商．彪馬運動魯道夫達士拉股份有限公司商標註冊證、商標法第
    六十六條第三項立法理由、曾隆興著「現代損害賠償法論」第二百六十一頁及第
    二百六十七頁、一九九六年至二ＯＯＯ年之進口發票資料、廣告及產品型錄等件
    為證。
乙、被告方面：未於言詞辯論期日到場，亦未提出書狀作何聲明或陳述。
丙、本院依職權調閱被告甲○○違反商標法刑事案件全卷（含台灣台北地方法院檢察
    署八十九年度偵字第二一七六五號、台灣台北地方法院九十年度易字第一一七號
    、本院九十年度上易字第二二六四號案卷）。
    理      由
一、被告經合法通知未於言詞辯論期日到場，核無民事訴訟法第三百八十六條各款所
    列情形，爰依原告之聲請由其一造辯論而為判決。
二、原告起訴主張：被告明知「PUMA及圖」商標圖樣，為伊向我國經濟部中央標準局
    （現改制為智慧財產局）申請商標註冊，取得註冊第九四六二Ｏ號及第九四六二
    一號商標，指定使用於各種運動鞋等商品上，伊依法已取得商標專用權。惟被告
    竟未經伊之同意或授權，竟擅自大量販賣仿冒與伊上開商標圖樣完全相同之商標
    圖樣於運動鞋商品上，被告販賣仿冒本件商標圖樣之運動鞋仿品之行為，嚴重侵
    害伊之商標專用權。爰依侵權行為之法律關係，請求被告依商標法第六十六條第
    一項第三款及第三項規定，賠償伊所受損害新台幣（下同）一百七十七萬五千元
    並加計法定遲延利息，被告依同法第六十一條第一項規定，不得製造、販賣、意
    圖販賣而陳列、輸出、輸入或使用相同或近似於伊「PUMA及圖」商標圖樣之各類
    運動鞋商品，及被告應將本案最後事實審之刑事判決書全文，以「十全批」規格
    刊登於中國時報及聯合報第一版全國版各一日，刊登費用由被告負擔等語。
三、原告主張：被告明知「PUMA及圖」商標圖樣，為伊向我國經濟部中央標準局（現
    改制為智慧財產局）申請商標註冊，取得註冊第九四六二Ｏ號及第九四六二一號
    商標，指定使用於各種運動鞋等商品上，伊依法已取得商標專用權。惟被告竟未
    經伊之同意或授權，竟擅自大量販賣仿冒與伊上開商標圖樣完全相同之商標圖樣
    於運動鞋商品上，被告販賣仿冒本件商標圖樣之運動鞋仿品之行為，嚴重侵害伊
    之商標專用權等情，經本院依職權調閱被告甲○○違反商標法刑事案件全卷（含
    台灣台北地方法院檢察署八十九年度偵字第二一七六五號、台灣台北地方法院九
    十年度易字第一一七號、本院九十年度上易字第二二六四號案卷）查明屬實，並
　　有扣案之使用上開仿冒商標圖樣之運動鞋四百三十八雙在案可稽，刑事部分被告
　　因而被依違反商標法第六十三條之罪名判處有期徒刑三月確定，且有本院上開刑
　　事判決正本一件附卷可稽，應堪信原告之主張為真實。
    從而原告依侵權行為之法律關係，依商標法第六十六條第一項第三款及第三項之
    規定計算其損害額並據以請求被告賠償該損害額一百七十七萬五千元並加計法定
    遲延利息，另依同法第六十一條第一項之規定請求被告不得製造、販賣、意圖販
    賣而陳列、輸出、輸入或使用相同或近似於伊「PUMA及圖」商標圖樣之各類運動
    鞋商品，及依同法第六十八條之規定請求被告應將本案最後事實審即本院前開刑
    事判決書全文，以「十全批」規格刊登於中國時報及聯合報第一版全國版各一日
    ，核均無不合，應予准許。
    原告陳明願供擔保，聲請宣告假執行，經核合於法律規定，爰酌定相當之擔保金
    額准許之。
據上論結，本件原告之訴為有理由，依民事訴訟法第七十八條、第四百六十三條、第
三百八十五條第一項前段、第三百九十條第二項判決如主文。
中　　　華　　　民　　　國　　九十一　　年　　　三　　　月    十三      日
                                民事第四庭
                                    審判長法  官　李  瓊  蔭
                                    　　　法  官　林  金  吾
                                    　　　法  官　楊  豐  卿
右正本係照原本作成。
如不服本判決，應於收受送達後二十日內向本院提出上訴書狀，其未表明上訴理由者
，應於提出上訴後二十日內向本院補提理由書狀（均須按他造當事人之人數附繕本）
上訴時應提出委任律師或具有律師資格之人之委任狀；委任有律師資格者，另應附具
律師及格證書及釋明委任人與受任人有民事訴訟法第四百六十六條之一第一項但書或
第二項（詳附註）所定關係之釋明文書影本。
中　　　華　　　民　　　國　　九十一　　年　　　三　　　月    十四      日
                                          書記官　殷  丹  妮
附註：
民事訴訟法第四百六十六條之一（第一項、第二項）：
對於第二審判決上訴，上訴人應委任律師為訴訟代理人。但上訴人或其法定代理人具
有律師資格者，不在此限。
上訴人之配偶、三親等內之血親、二親等內之姻親，或上訴人為法人、中央或地方機
關時，其所屬專任人員具有律師資格並經法院認為適當者，亦得為第三審訴訟代理人
。
